# 与资产相关的政府补助摊销

提问人：木叶白牙 时间：2015-07-27 11:08:59
老师您好： 为什么准则规定与资产相关的政府补助摊销要计入当期损益呢？如果是与生产设备相关的补助款，摊销不计入制造费用吗？也要计入当期损益？为什么呢？

回答人：chenyiwei
一般是简化处理，对多数企业而言，这样处理导致的差异很可能是不重大的。

提问人：木叶白牙 时间：2015-08-05 10:12:42
老师您好： 有种解释是说收到的政府补助实际上是企业非日常活动导致收到的会导致所有者权益增加的，与所有者投入资本无关的经济利益的流入，应当是一项营业外收入。不知道这样理解是否正确？ 有些政府补助涉及设备款，金额较大，如果不配比调整制造费用折旧费，会对毛利产生较大的影响，政府补助计入损益应该不是简化处理吧，是否还有其他考虑？ 瑞华研究问题1-3-1 （由与资产相关的政府补助所形成的递延收益余额在资产减值测试中的考虑）中提到在测算减值的时候，“把由与资产相关的政府补助所形成的递延收益的余额从相关资产于同一时点的账面价值中减去，得到相关资产的调整后账面价值，并以该调整后账面价值作为资产减值测试中的账面价值基础”，既然减值时需要按照调整后的账面价值测算减值，那为什么不将其配比计入对应成本费用？

回答人：chenyiwei
IFRS下允许将与资产相关的政府补助直接抵减对应资产的账面价值，这样就不会有你说的问题。但中国准则只允许作为递延收益，再把递延收益的摊销分配一部分到制造费用并调整成本，可能操作会比较复杂。